臺灣高等法院高雄分院刑事判決　　　　 94年度上易字第719號
上　訴　人
即　被　告　乙○○
　　　　　　　　　　號
上列上訴人因被告竊盜案件，不服臺灣高雄地方法院94年度易字
第970 號中華民國94年8 月23日第一審判決（起訴案號：臺灣高
雄地方法院檢察署93年度偵字第25397 號、94年度偵字第5920號
），提起上訴，本院判決如下：
    主  文
原判決關於乙○○部分撤銷。
乙○○攜帶兇器竊盜電線，處有期徒刑柒月。
    事  實
一、乙○○意圖為自己不法之所有，於民國93年12月15日凌晨約
    4 、5 時許，至高雄縣市之不詳處所，持客觀上具危險性足
    供兇器使用之鋼剪2 把、老虎鉗2 把、管鉗1 把及美工刀2
    支，以剪斷電纜線或銅線之方式，竊取臺灣電力股份有限公
    司（下稱臺電公司）所有低壓電纜線（2/ 0黃色）10公尺（
    價值約新臺幣【下同】660 元）、低壓電纜線（2- 0黑色）
    24公尺（價值約1,536 元）、22平方PVC 風雨線30公尺（價
    值約513 元）、60平方PV C風雨線5 公尺（價值約250 元）
    及不詳姓名之人所有之250 平方PVC 銅線10公尺、22平方PV
    C 銅線100 公尺等物，得手後，於當天凌晨約5 時許，以機
    車載運至知情之友人申靜慧（寄藏贓物部分，業經原審判決
    確定）位於高雄縣大寮鄉○○村○○路85之3 號5 樓住處藏
    放，欲變賣牟利。嗣同日下午6 時許，申靜慧攜上揭乙○○
    寄藏之部分電纜線欲外出變賣時，為警在其住處樓下查獲，
    並經其同意至上開住處執行搜索，扣得乙○○行竊所使用之
    鋼剪2 把、老虎鉗2 把、管鉗1 把及美工刀2 支工具，始悉
    上情。
二、案經高雄縣警察局林園分局報請臺灣高雄地方法院檢察署檢
    察官偵查起訴。
    理  由
一、訊據上訴人即被告乙○○固不否認竊取上揭電纜線及銅線，
    並於得手後，以機車載運至同案被告申靜慧上開住處，惟矢
    口否認有何攜帶兇器竊盜犯行，辯稱：查扣之工具，係伊在
    路邊撿到的，並未持該工具行竊云云。經查：查扣之未削皮
    電纜線，均為臺電公司專用之電纜線，其中22平方尺寸是安
    裝在電線桿上，其他較粗電纜線接在變壓器上，還有部分是
    在地下供電使用等情，業據證人即台電公司技術人員甲○○
    於原審證述在卷（原審卷第98頁），並有其領回贓物之領結
    1 紙（警卷第19頁）附卷可佐；另查扣已削皮之銅線係被告
    竊得一節，亦為被告所不否認，並有該銅線扣案可佐，此外
    ，復有失竊電纜線及銅線照片6 張（警卷第31至33頁）在卷
    可憑，是上揭電纜線及銅線，應係臺電公司及其他不詳姓名
    之人所有遭竊之物品，應可認定。
二、被告雖辯稱查扣之電纜線及銅線係其在路邊竊得，扣案之工
    具則係其在竊得電纜線及銅線之同一處所拾得，並非其攜帶
    扣案工具以剪斷電纜線及銅線之方式而竊取云云。惟查被告
    對於其係在何處竊得電纜線及銅線，及拾得扣案之工具，先
    於警偵及原審供稱: 係在高雄縣大寮鄉○○路垃圾場旁云云
    （警卷第5 頁、偵卷第23頁、原審卷第102 頁），嗣於本院
    則供述係在路邊眷村之廢棄鐵皮屋旁檢到云云（本院審判筆
    錄第2 頁），前後所述不一，是否屬實，已非無疑，而且扣
    案之電纜線及銅線數量不少，此由證人申靜慧於原審證稱：
    系爭電纜線及銅線係被告徒手扛在肩上搬至申靜慧住處好幾
    趟一語可證，故上開電纜線及銅線價值非微，且觀諸扣案工
    具之照片，該工具並無毀損不堪使用之情形，故查扣之電纜
    線、銅線及工具，顯非他人丟棄之物品，而且該等物品之重
    量非微，倘掉落地上必發出聲響而立即被發現，故亦不可能
    係他人掉落遺失之物；佐以被告攜至同案被告申靜慧住處之
    時間為凌晨5 時許，係多數人尚在睡眠休息之時刻，被告於
    此多數人尚未起床活動之際，自外取得為數不少之電纜線及
    銅線，又同時攜帶扣案之工具，其謂非被告持扣案之工具竊
    取查獲之電纜線及銅線云云，孰能置信，是被告辯稱伊僅竊
    取電纜線及銅線，至於工具則係其在電纜線及銅線旁拾得云
    云，顯係避就之詞，不足採信。
三、本案事證明確，被告犯行堪以認定。
四、按刑法第321 條第1 項第3 款之攜帶兇器竊盜罪，係以行為
    人攜帶兇器竊盜為其加重條件，此所謂兇器，其種類並無限
    制，凡客觀上足對人之生命、身體、安全構成威脅，具有危
    險性之兇器均屬之。經查，扣案之管鉗1 把：長47公分為
    鐵製，一端把手，一端鉗狀、鋼剪2 把：其中1 把長24.5
    公分，前端呈尖銳狀，另1 把長22.5公分，前端呈鈍狀，均
    為鐵製、老虎鉗2 把：均21.5公分，均為鐵製，一端為把
    手，呈鈍狀、美工刀2 支內均有刀片，以上物品客觀上均
    足以認為兇器等情，業經原審勘驗屬實，製有勘驗筆錄在卷
    可憑（原審卷第101 頁），並有扣案工具之照片8 張（警卷
    第26至28頁）在卷可查。是核被告所為，係犯刑法第321 條
    第1 項第3 款之攜帶兇器竊盜罪及電業法第105 條之竊盜供
    電設備罪，該電業法條之規定係刑法竊盜罪之特別規定，為
    法規競合，應優先適用電業法規定。
五、原審據以論處被告罪刑，固非無見，惟查：(一)失竊之電纜線
    係被告持扣案之工具至不詳處所竊取而來，已如前述，原審
    認係被告先在路旁拾獲扣案工具再持以行竊，顯有可議；(二)
    又原判決對被告所犯竊盜電線之行為，僅依刑法第321 條第
    1 項第3 款竊盜罪論處，漏論電業法第105 條規定，且於主
    文內未記載被告所竊取之物為電線，亦有未合，自應由本院
    將原判決撤銷改判。爰審酌被告正值壯年，貪慾圖利，不思
    以合法正當途徑賺取所得，竟竊取他人財物，行為誠屬不該
    ，惟念失竊物品業經被害人領回，已減輕對被害人所生損害
    等一切情狀，量處如主文第2 項所示之刑。至於扣案之鋼剪
    2 把、老虎鉗2 把、管鉗1 把及美工刀2 支，雖係被告持以
    行竊之物，但被告否認為其所有，又查無其他證據足資證明
    上揭物品為被告所有，爰不予宣告沒收，附此敘明。
六、同案被告申靜慧部分，業經原審判決確定，自不另論列。
據上論斷，應依刑事訴訟法第369 條第1 項前段、第364 條、第
299 條第1 項前段，電業法第105 條、刑法第321 條第1 項第3
款，判決如主文。
本案經檢察官王登榮到庭執行職務。
中　　華　　民　　國　　94　　年　　12　　月　　29　　日
            刑事第六庭    審判長法  官  王憲義
                                法  官  林水城
                                法  官  李璧君
以上正本證明與原本無異。
如不服本判決應於收受本判決後10日內向本院提出上訴書狀，其
未敘述上訴理由者，並得於提起上訴後10日內向本院補提理由書
狀（均須按他造當事人之人數附繕本）「切勿逕送上級法院」。
中　　華　　民　　國　　95　　年　　1　　月　 　3 　　日
　　　　　　　　　　　　　　　　書記官  唐奇燕
附錄本判決論罪科刑法條：
中華民國刑法第321條第1項第3款
犯竊盜罪而有左列情形之一者，處6 月以上、5 年以下有期徒刑
：
三攜帶兇器而犯之者。
電業法第105 條
竊盜或損壞電桿、電線、變壓器或其他供電設備者，依刑法之規
定從重處斷。
